【裁判字號】    97,訴緝,261
【裁判日期】    971128
【裁判案由】    毒品危害防制條例
【裁判全文】
臺灣板橋地方法院刑事判決             97年度訴緝字第261號
公  訴  人  臺灣板橋地方法院檢察署檢察官
被      告  甲○○
上列被告因毒品案件，經檢察官提起公訴（97年度毒偵字第4161
號），本院以簡式審判程序審理，判決如下：
    主  文
甲○○施用第一級毒品，累犯，處有期徒刑柒月；扣案如附表一
所示之物件，沒收銷燬之。又施用第二級毒品，累犯，處有期徒
刑肆月，扣案如附表二所示之物件，沒收銷燬之。應執行有期徒
刑拾月；扣案如附表所示之物件，均沒收銷燬之。
    事實及理由
一、本件係依刑事訴訟法第273 條之1 第1 項規定，以簡式審判
    程序審理判決，合先敘明。
二、本件犯罪事實、證據，均引用如附件起訴書之記載。
三、核被告甲○○所為，係犯毒品危害防制條例第10條第1 項、
    第2 項之罪，被告施用各該毒品前持有各該毒品之行為，為
    各該施用之高度行為所吸收，均不另論罪；所犯如上2 罪，
    犯意個別、行為互殊，要件亦異，為數罪，應予分論併罰。
    又被告有如起訴書所述前案，並經執行完畢，有本院97年11
    月17日查析之臺灣高等法院被告前案紀錄表在卷可稽，其於
    有期徒刑執行完畢後之5 年以內，再故意犯本件有期徒刑以
    上之2 罪，均為累犯，應各依法加重其刑；爰審酌被告素行
    （詳參前述前案紀錄表）、動機、目的、施用毒品所生危害
    ，以及犯罪後坦承犯行之態度，暨衡量施用毒品之性質，並
    連續犯廢除後關於施用毒品犯行刑罰裁量基礎衡平原則，以
    及犯罪後坦承犯行之態度等一切情狀，酌情量處如主文所示
    之刑，並定其應執行之刑。扣案如附表所示之物件，為查獲
    之毒品，應依同上條例第18條第1 項前段，沒收並銷燬之。
據上論斷，應依刑事訴訟法第273 條之1 第1 項、第299 條第1
項前段、第310 條之2 、第454 條第2 項，毒品危害防制條例第
10條第1 項、第2 項、第18條第1 項前段，刑法第11條前段、第
47條第1 項、第51條第5 款，判決如主文。
本案經檢察官靳開聖到庭執行職務。
中    華    民    國    97    年    11    月    28    日
                        刑事第5 庭法  官  黎錦福
上列正本證明與原本無異。
如不服本判決，應於判決送達後10日內敘明上訴理由，向本院提
出上訴狀（應附繕本），上訴於臺灣高等法院。
                                  書記官  蔡麗春
中    華    民    國    97    年    11    月    28    日
附錄本案論罪科刑法條全文：
毒品危害防制條例第10條
施用第一級毒品者，處6 月以上5 年以下有期徒刑。
施用第二級毒品者，處3 年以下有期徒刑。
附表：
一、第一級毒品海洛因1 包（毛重0.52公克、淨重0.3 公克）。
二、第二級毒品安非他命（毛重2.31公克、淨重2 公克）。
.........................................................
附件：
臺灣板橋地方法院檢察署檢察官起訴書
                                    97年度毒偵字第4161號
    被      告  甲○○  男  28歲（民國○○年○月○○日生）
                        住臺北縣新店市○○街83巷6號9樓
                        國民身分證統一編號：Ｚ000000000號
上列被告因違反毒品危害防制條例案件，已經偵查終結，認應該
提起公訴，茲將犯罪事實及證據並所犯法條分敘如下：
        犯罪事實
一、甲○○前因偽造文書、竊盜案件，經法院判處有期徒刑5 月
    、1 年8 月確定，嗣經減刑為有期徒刑2 月15日、1 年8 月
    ，應執行有期徒刑1 月10月，於民國96年12月22日執行完畢
    。另因施用毒品案件，經法院裁定送執行觀察、勒戒後，認
    無繼續施用毒品傾向，經臺灣臺北地方法院檢察署檢察官以
    87年度偵字第14545 號為不起訴處分確定。復因施用毒品案
    件，經法院裁定送執行觀察、勒戒後，認有繼續施用毒品之
    傾向，經法院裁定令入戒治處所施以強制戒治，並於95年1
    月24日執行完畢釋放出所，經臺灣臺北地方法院檢察署檢察
    官以95年度戒毒偵字第29號為不起訴處分確定。詎仍不知悔
    改，基於施用第一級毒品海洛因、第二級毒品安非他命之犯
    意，於97年4 月25日某時許，在臺北縣新店市○○街83巷6
    號9 樓住處，分別施用第一級毒品海洛因、第二級毒品安非
    他命。嗣於97年4 月26日下午5 時30分許，在臺北縣樹林市
    ○○路462 號前為警查獲，並當場扣得第一級毒品海洛因1
    包（毛重0.52公克、淨重0.3 公克）、第二級毒品安非他命
    （毛重2.31公克、淨重2 公克），並採集其尿液送驗後，呈
    鴉片類及安非他命類之陽性反應，而查獲上情。
二、案經臺北市政府警察局松山分局移送偵辦。
        證據並所犯法條
一、證據清單及待證事實
┌──┬──────────┬─────────────┐
│編號│證 據 名 稱         │待 證 事 實               │
├──┼──────────┼─────────────┤
│一  │被告甲○○於警詢時及│被告施用海洛因、安非他命之│
│    │偵查中之供述        │事實。                    │
├──┼──────────┼─────────────┤
│二  │臺灣尖端先進生技醫藥│被告為警採集之尿液經檢驗後│
│    │股份有限公司濫用藥物│呈安非他命類陽性及鴉片類陽│
│    │檢驗報告1紙         │性反應之事實。            │
├──┼──────────┼─────────────┤
│三  │本署刑案資料查註紀錄│被告於強制戒治執行完畢後5 │
│    │表、完整矯正簡表    │年內再犯施用毒品犯行之事實│
│    │                    │。                        │
├──┼──────────┼─────────────┤
│四  │犯罪事實攔所示之扣案│被告施用毒品之事實。      │
│    │物及臺北市政府警察局│                          │
│    │松山分局毒品初步鑑驗│                          │
│    │報告書2紙           │                          │
└──┴──────────┴─────────────┘
二、核被告所為，係犯毒品危害防制條例第10條第1 項、第2 項
    之施用第一級、第二級毒品罪嫌。被告上開施用海洛因、安
    非他命前後持有海洛因、安非他命之低度行為，應為其施用
    之高度行為所吸收，不另論罪。又被告所犯施用第一級毒品
    、第二級毒品罪間，犯意各別，行為互殊，請予分論併罰。
    被告曾受有期徒刑之執行完畢，此有刑案資料查註紀錄表在
    卷可參，其於5 年內故意再犯本件有期徒刑以上之罪，為累
    犯，請依刑法第47條規定加重其刑。扣案之物，請依法宣告
    沒收銷燬之。
三、依毒品危害防制條例第23條第2 項、刑事訴訟法第251 條第
    1 項提起公訴。
    此    致
臺灣板橋地方法院
中    華    民    國    97    年    5     月    28    日
                              檢察官    乙  ○


司法院資訊處製作；財團法人民間司法改革基金會備份。
